臺灣高雄地方法院民事裁定　　　　　　 100年度勞執字第43號
聲　請　人　鄭鵬飛
相　對　人　宋瑞祥
上列當事人間聲請勞資爭議執行裁定事件，本院裁定如下：
    主  文
高雄市政府民國一百年八月十日勞資爭議調解紀錄調解方案所載
：「資方同意支付勞方新臺幣拾伍萬元（含職災期間工資補償、
醫療費用、慰問金），並於100 年8 月15日支付新臺幣萬元，
餘額新臺幣拾貳萬元分4 期支付，第一期新臺幣萬元於100 年
9 月1 日支付、第2 期新臺幣萬元於100 年10月1 日支付、第
3 期新臺幣萬元於100 年11月1 日支付、第4 期新臺幣萬元
於100 年12月1 日支付，支付方式匯入勞方鄭鵬飛鹽埔郵局0000
000-0000000 號帳戶，一期未付，視同全部到期」之內容准予強
制執行。
聲請程序費用由相對人負擔。
    理  由
一、聲請意旨略以：兩造前因給付薪資爭議，經高雄市政府勞資
    爭議調解委員會，於民國100 年8 月10日在高雄市政府勞工
    局調解成立，相對人同意依主文所示內容，給付聲請人新臺
    幣（下同）150,000 元。詎相對人嗣後並未依調解內容履行
    ，聲請人爰依勞資爭議處理法第59條規定（聲請人誤引為10
    0 年5 月1 日施行前之勞資爭議處理法第37條），聲請就上
    揭調解成立之內容准予強制執行等語。
二、按「勞資爭議經調解成立或仲裁者，依其內容當事人一方負
    私法上給付之義務，而不履行其義務時，他方當事人得向該
    管法院聲請裁定強制執行並暫免繳裁判費」、「有下列各款
    情形之一者，法院應駁回其強制執行裁定之聲請：（一）調
    解內容或仲裁判斷，係使勞資爭議當事人為法律上所禁止之
    行為。（二）調解內容或仲裁判斷，與爭議標的顯屬無關或
    性質不適於強制執行。（三）依其他法律不得為強制執行。
    」，100 年5 月1 日修正施行之勞資爭議處理法第59條第1
    項、第60條分別定有明文。
三、經查，聲請人上揭主張之事實，業據聲請人提出高雄市政府
    100 年8 月24日高市府四維勞關字第1000093799號函暨所附
    100 年8 月10日勞資爭議調解會議記錄1 份在卷為憑，且核
    該調解會議紀錄內容，與聲請人上揭主張相符，是聲請人以
    相對人未依上開調解內容履行其義務，據以聲請裁定強制執
    行，經核與首揭規定並無不合，應予准許。
四、依非訟事件法第21條第2 項，民事訴訟法第78條，裁定如主
    文。
中    華    民    國  100     年    11    月    10    日
                  勞工法庭  法  官  黃苙荌
以上正本係照原本作成。
如對本裁定抗告須於裁定送達後10日內向本院提出抗告狀，並繳
納裁判費新臺幣1,000元。
中    華    民    國  100     年    11    月    10    日
                            書記官  呂怜勳